【裁判字號】    89,上易,1573
【裁判日期】    890620
【裁判案由】    違反家庭暴力防治法
【裁判全文】
臺灣高等法院臺南分院刑事判決          八十九年度上易字第一五七三號  Ａ
      上  訴  人
      即  被  告  甲  ○  ○
右上訴人因違反家庭暴力防制法案件，不服臺灣臺南地方法院八十九年度易字第一四
三三號中華民國八十九年六月二十日第一審判決（起訴案號：臺灣臺南地方法院檢察
署八十九年度偵字第四八三一號），提起上訴，本院判決如左：
      主      文
上訴駁回。
      事      實
一、甲○○係乙○○之配偶，二人間具有家庭暴力防治法第三條第一款所定之家庭成
    員關係。甲○○曾於民國（下同）八十九年二月十一日經臺灣台南地方法院依家
    庭暴力防制法第十三條規定，以八十九年度家護字第一０四號民事通常保護令裁
    定令其不得對乙○○實施身體或精神上不法侵害之行為，不得直接或間接對於乙
    ○○為騷擾之行為，詎甲○○收受該保護令後，竟於八十九年三月三十一日零時
    五十分許，在台南縣新化鎮○○路三二八號二人共居之住宅內，故意將電視機音
    量開至過大，使乙○○受騷擾至無法入睡，乙○○及二人之女康惋斐上前勸止，
    甲○○竟出言辱罵乙○○「垃圾」，違反臺灣臺南地方法院所為前述裁定，直接
    對於乙○○為騷擾之行為。
二、案經乙○○訴由台南縣警察局新化分局報請臺灣臺南地方法院檢察署檢察官偵查
    起訴。
      理      由
一、訊據上訴人即被告甲○○矢口否認有右揭騷擾告訴人之犯行，辯稱：伊與告訴人
    乙○○雖係夫妻，但早已分房而睡，當晚係乙○○故意進入伊房間翻動物品，吵
    醒伊致使伊一時無法入睡而起來看電視，告訴人亦返回自己房間並關上房門，二
    房間亦隔一走道，伊並未將電視機音量開至過大，縱使開至最大，亦不致吵醒睡
    到另一房間之告訴人，實則本件純係告訴人為達離婚目的所為之手段云云。
二、惟查：
（一）右揭事實，業據告訴人乙○○迭次在警訊、偵查中及本院審審理時指訴綦詳，
      並經證人即告訴人及被告二人之女康婉斐於警訊時證稱：我父親開電視機之聲
      音實在太大聲，讓我們不得安寧，我媽媽叫我去向我父親電視機關小聲一點，
      我有叫爸爸關小聲一點，他不理我也沒有將電視機關小聲，我爸爸經常將電視
      開的很大聲，他經常故意這麼做，尤其我媽媽有在家時更特別弄的很大聲，他
      這種行為會騷擾到我們生活作息等語（見八十九年三月三十一日警局偵訊筆錄
      ），核與告訴人乙○○前開之指訴情節相符。查證人康婉斐係被告之女，係六
      十六年七月二十六日出生，已成年且係二專畢業，並擔任會計工作，有前開筆
      錄可稽，其應無故意誣陷被告之理。
（二）被告雖以前開情詞置辯，並聲請勘驗其房間現場，惟被告已在本院審理時坦承
      有比喻告訴人「垃圾」，雖另辯稱無該意思，亦不否認有將電視機音量開大，
      且自承雖與告訴人分房而睡，然二人房間係在同層且在對面，依前述係三更半
      夜之時，則將電視機音量放大，依常情左臨右舍均能聽聞，何況僅能容身一道
      之隔之對面房間，焉能聽不到？是被告請求勘驗即無必要，併此敘明。此外，
      復有臺灣臺南地方法院八十八年度家護字第一０四號通常保護令及台南縣警察
      局新化分局保護令執行紀錄表等影本各一件附卷可稽，且被告於警訊、偵查中
      、原審及本院審理時均坦承有接該保護令屬實。
（三）綜上所述，被告前開所辯顯係卸責飾詞，委無足採，本件事證已臻明確，被告
      犯行洵堪認定。
三、按所稱騷擾者，謂任何打擾、警告、嘲弄或辱罵他人之言語、動作或製造使人心
    畏佈情境之行為，家庭暴力防治法第二條第三項定有明文。被告故意將電視機音
    量開至過大，使受保護人乙○○無法入睡，又出口辱乙○○「垃圾」實有違反
    原審法院八十九年度家護字第一０四號裁定之意旨，核其所為係犯家庭暴力防治
    法第五十條第二款之違反保護令罪。
四、原審以被告罪證明確，因以適用家庭暴力防治法第五十條第二款，刑法第十一條
    前段、第四十一條，罰金罰鍰提高標準條例第二條等規定，並審酌被告之品行、
    與被害人之關係、犯罪之動機、目的、手段、所生之危害及犯罪後不肯坦承犯行
    等一切情狀，量處拘役五十日，併諭知如易科罰金以三百元折算一日之標準。本
    院經核原判決認事用法俱無不合，量刑亦稱妥適，被告上訴意旨否認犯罪，空言
    指摘原判決不當，並無可取，為無理由，應予駁回。
據上論斷，應依刑事訴訟法第三百六十八條，判決如主文。
本案經檢察官王碧霞到庭執行職務。
中    華    民    國      八十九      年      十      月      十八      日
                                  臺灣高等法院臺南分院刑事第一庭
                                      審判長法官  蔡    長    林
                                            法官  王    浦    傑
                                            法官  楊    明    章
右正本證明與原本無異。
不得上訴。
                                      法院書記官  易    慧    玲
中    華    民    國      八十九      年      十      月      十九      日
附錄本案論罪科刑法條全文：
家庭暴力防治法第五十條第二款
  違反法院第十三條、第十五條所為之下列裁定者，為本法所稱之違反保護令罪，處
  三年以下有期徒刑、拘役或科或併科新台幣十萬元以下罰金：
  二、禁止直接或間階騷擾、接觸、通話或其他聯絡行為。


司法院資訊處製作；財團法人民間司法改革基金會備份。
